【裁判字號】    99,訴,1311
【裁判日期】    990611
【裁判案由】    搶奪
【裁判全文】
臺灣臺中地方法院刑事判決              99年度訴字第1311號
公  訴  人  臺灣臺中地方法院檢察署檢察官
被      告  戊○○
上列被告因搶奪等案件，經檢察官提起公訴（99年度偵字第9353
9 號），被告於準備程序就被訴事實為有罪之陳述，本院合議庭
裁定由受命法官獨任進行簡式審判程序，判決如下：
    主    文
戊○○犯如附表所示之罪，各處如附表所示之刑。應執行有期徒
刑壹年伍月，如易科罰金，以新臺幣壹仟元折算壹日。
    犯罪事實及理由
一、戊○○前於(一)民國90年間，因準強盜案件，經臺灣南投地方
    法院90年度訴字第361 號判處有期徒刑2 年，緩刑5 年，於
    91年間因案遭撤銷緩刑，復因竊盜案件，經臺灣南投地方法
    院91年度易字第208 號判處有期徒刑7 月確定，入監接續執
    行後，於92年12月17日假釋付保護管束，復於93年8 月10日
    經撤銷保護管束，應執行殘刑有期徒刑9 月6 日；(二)復於93
    年間因施用毒品案件，經臺灣南投地方法院93年度訴字第30
    7 號判處有期徒刑7 月；(三)又因竊盜、毒品及搶奪等案件，
    分別經臺灣南投地方法院判處有期徒刑8 月、1 年、8 月及
    1 年6 月確定，嗣減刑為有期徒刑4 月、6 月、4 月、9 月
    ，合併定應執行有期徒刑1 年9 月又15日，上開(一)、(二)、(三)
    接續執行後，嗣於民國96年9 月13日縮刑期滿執行完畢。詎
    猶不知悔改，因缺錢花用，竟分別基於意圖為自己不法所有
    之犯意，而於如附表編號1 至4 所示之時、地，趁如附表編
    號1 至4 所示之被害人丙○○○、乙○○、己○○、丁○○○不注意之際，飛車徒手搶奪如附表編號1 至4 所示之財物
    得逞。嗣經臺中縣警察局霧峰分局警員於99年3 月14日因另
    案搶奪犯行逮捕戊○○後，在有偵查權限之警員尚未查知附
    表編號1 至4 所示之犯行前，戊○○主動向警員供出此部分
    犯罪，自首而自願接受裁判。
二、本案證據：上揭犯罪事實，業據被告戊○○迭於警詢、偵查
    中、本院準備程序及審理時均坦承不諱，各該犯罪事實復各
    有如附表證據欄所示證據可資佐證，足徵被告前開自白與事
    實相符，堪予採信。本件事證明確，被告有附表所示各該犯
    行，均堪以認定。
三、核被告所為，均係犯刑法第325 條第1 項之搶奪罪。被告有
    如犯罪事實欄所示之前科，有臺灣高等法院被告全國前案紀
    錄表在卷可按，其於有期徒刑執行完畢後5 年內故意再犯本
    件有期徒刑以上之罪，均為累犯，均應依刑法第47條第1項
    之規定加重其刑。又本案係臺中縣警察局霧峰分局於99 年3
    月14日以另案搶奪犯行逮捕戊○○後，在警員尚未查知被告
    有附表編號1 至4 所示之犯行前，被告主動供出此部分犯罪
    ，而自首接受裁判，有證人即警員洪明權於偵查中之筆錄附
    卷可稽，準此，被告就附表編號1 至4 所示之犯行，在有偵
    查犯罪職權之公務員知悉其犯罪事實前，主動向員警供出上
    情而接受裁判，均合於刑法第62條前段自首之要件，爰均依
    法減輕其刑，並依法先加重其刑後減輕之。被告所犯上開各
    罪，犯意各別，行為互殊，應予分論併罰。
四、應依刑事訴訟法第273 條之1 第1 項、第299 條第1 項前段
    、第310 條之2 、第454 條第1 項，刑法第325 條第1 項、
    第47條第1 項、第62條前段、第51條第5 款、第41第1 項前
    段、第8 項，判決如主文。
本案經檢察官甲○○到庭執行職務。
中    華    民    國    99    年    6     月    11    日
                  刑事第十一庭  法  官  蔡美華
以上正本證明與原本無異。
如不服本判決應於收受判決後10日內向本院提出上訴書狀，並應
敘述具體理由；其未敘述上訴理由者，應於上訴期間屆滿後20日
內向本院補提理由書（均須按他造當事人之人數附繕本）「切勿
逕送上級法院」。
                                書記官  張皇清
中    華    民    國    99    年    6     月    11    日
附錄論罪科刑法條：
中華民國刑法第325條第1項
意圖為自己或第三人不法之所有，而搶奪他人之動產者，處 6
月以上 5 年以下有期徒刑。
附表：
┌─┬────────────────────────┬──────────┬───────┐
│  │                  犯罪事實                      │證              據  │罪         刑 │
│  ├───┬────┬─────┬─────────┤                    │              │
│編│被害人│時   間 │地     點 │    犯罪過程      │                    │              │
│號│姓  名│        │          │                  │                    │              │
├─┼───┼────┼─────┼─────────┼──────────┼───────┤
│1 │曹黃占│99年3月 │臺中市北屯│被害人丙○○○於左│1、被告戊○○自白。 │犯搶奪罪，累犯│
│  │花    │1日12時 │區林美里昌│述時間，徒步行經左│2、被害人丙○○○   │，處有期徒刑陸│
│  │      │10分許  │平路2段   │述地點，遭被告騎乘│   警詢之指述。     │月，如易科罰金│
│  │      │        │43-19號前 │機車（LB6-085 號）│3、證人洪明權偵訊時 │，以新臺幣壹仟│
│  │      │        │          │，趁丙○○○不注意│   之證述。         │元折算壹日。  │
│  │      │        │          │，從左後方搶奪曹黃│4、內政部警政署刑事 │              │
│  │      │        │          │占花左手持拿的手提│   警察局鑑定書。   │              │
│  │      │        │          │包後逃逸，損失財物│5、員警帶同被告劉靜 │              │
│  │      │        │          │：粉紫色手提包、新│   德外出查證照片。 │              │
│  │      │        │          │臺幣700 元、曹黃占│                    │              │
│  │      │        │          │花持有保管之身分證│                    │              │
│  │      │        │          │、健保卡各1 張、印│                    │              │
│  │      │        │          │章3 枚、公車乘車證│                    │              │
│  │      │        │          │等物品。          │                    │              │
│  │      │        │          │                  │                    │              │
├─┼───┼────┼─────┼─────────┼──────────┼───────┤
│2 │乙○○│99年3月2│臺中市北屯│被害人乙○○於左述│1、被告戊○○自白。 │犯搶奪罪，累犯│
│  │      │日10時許│區子里│時間，徒步行經左述│2、被害人乙○○警詢 │，處有期徒刑陸│
│  │      │        │子路觀音山│地點，遭被告騎乘機│   之指述。         │月，如易科罰金│
│  │      │        │步道口附近│車（LB6-085 號），│3、證人洪明權偵訊時 │，以新臺幣壹仟│
│  │      │        │          │趁乙○○不注意，搶│   之證述。         │元折算壹日。  │
│  │      │        │          │奪乙○○手持之手提│4、贓物認領保管單（ │              │
│  │      │        │          │袋後逃逸，損失財物│   手提袋、健保卡） │              │
│  │      │        │          │：黑色手提袋、新臺│5、乙○○指認被告劉 │              │
│  │      │        │          │幣20,000元、健保卡│   靜德照片。       │              │
│  │      │        │          │1 張、鑰匙2 串、張│6、員警帶同被告劉靜 │              │
│  │      │        │          │翠柳持有保管之彰化│   德外出查證照片及 │              │
│  │      │        │          │銀行存摺2 本、印鑑│   起出贓物照片。   │              │
│  │      │        │          │2 枚等物品。      │7、內政部警政署刑事 │              │
│  │      │        │          │                  │   警察局鑑定書。   │              │
│  │      │        │          │                  │                    │              │
│  │      │        │          │                  │                    │              │
├─┼───┼────┼─────┼─────────┼──────────┼───────┤
│3 │己○○│99年3月5│臺中縣霧峰│被害人己○○於左述│1、被告戊○○自白。 │犯搶奪罪，累犯│
│  │      │日13時50│鄉○○路與│時間，徒步行經左述│2、被害人己○○警詢 │，處有期徒刑陸│
│  │      │分許    │大同郵局後│地點，遭被告騎乘重│   、偵訊之指述。   │月，如易科罰金│
│  │      │        │門之路旁  │型機車（LB6-085 號│3、證人洪明權偵訊之 │，以新臺幣壹仟│
│  │      │        │          │），趁己○○不注意│   證述。           │元折算壹日。  │
│  │      │        │          │，從己○○左側搶奪│4、贓物認領保管單（ │              │
│  │      │        │          │其左手持拿之銀灰色│   銀灰色芬迪牌手提 │              │
│  │      │        │          │芬迪牌手提包後逃逸│   包）             │              │
│  │      │        │          │，損失財物：銀灰色│5、己○○指認被告劉 │              │
│  │      │        │          │芬迪牌手提包（價值│   靜德照片。       │              │
│  │      │        │          │60,000元）、BV 小 │6、員警帶同被告劉靜 │              │
│  │      │        │          │長皮夾（價值20,0  │   德外出查證搶奪被 │              │
│  │      │        │          │00元）、身分證、健│   害人己○○之地點 │              │
│  │      │        │          │保卡、汽機車駕照、│   及起出贓物之地點 │              │
│  │      │        │          │機車行照、玉山銀行│   照片。           │              │
│  │      │        │          │信用卡、農會提款卡│7、內政部警政署刑事 │              │
│  │      │        │          │、新臺幣5,200 元等│   警察局鑑定書。   │              │
│  │      │        │          │物品。            │                    │              │
│  │      │        │          │                  │                    │              │
├─┼───┼────┼─────┼─────────┼──────────┼───────┤
│4 │楊林玉│99年3月8│臺中市西屯│被害人丁○○○於左│1、被告戊○○自白。 │犯搶奪罪，累犯│
│  │花    │日13時15│區大鵬里中│述時間，騎腳踏車行│2、被害人丁○○○   │，處有期徒刑陸│
│  │      │分許    │平路268號 │經左述地點，遭被告│   警詢之指述。     │月，如易科罰金│
│  │      │        │前（水湳市│騎乘重型機車（LB6-│3、證人洪明權偵訊時 │，以新臺幣壹仟│
│  │      │        │場附近）  │085 號），從後方趁│   之證述。         │元折算壹日。  │
│  │      │        │          │丁○○○不注意，搶│4、被害人丁○○○指 │              │
│  │      │        │          │奪丁○○○放置於腳│   認被告戊○○照片 │              │
│  │      │        │          │踏車車籃內之手提包│   。               │              │
│  │      │        │          │後逃逸，損失財物：│5、員警帶同被告劉靜 │              │
│  │      │        │          │深咖啡色手提袋、健│   德外出查證照片。 │              │
│  │      │        │          │保卡、慈濟委員證、│6、內政部警政署刑事 │              │
│  │      │        │          │慈濟勸募簿1 本、慈│   警察局鑑定書。   │              │
│  │      │        │          │濟勸募簿收據約20張│                    │              │
│  │      │        │          │、新臺幣2,200元等 │                    │              │
│  │      │        │          │物。              │                    │              │
│  │      │        │          │                  │                    │              │
│  │      │        │          │                  │                    │              │
└─┴───┴────┴─────┴─────────┴──────────┴───────┘

司法院資訊處製作；財團法人民間司法改革基金會備份。
